臺灣高等法院刑事判決
                                  110年度交上易字第173號
上  訴  人  臺灣臺北地方檢察署檢察官 
被      告  呂建安

上列上訴人因被告過失傷害案件，不服臺灣臺北地方法院於中華
民國110年4月22日所為109年度交易字第17號第一審判決（起訴
案號：臺灣臺北地方檢察署108年度調偵字第2133號），提起上
訴，本院判決如下：
    主  文
上訴駁回。
    理  由
一、公訴意旨略以：被告呂建安於民國107年9月24日下午6時許
    ，駕駛車牌號碼000-0000號自用小客車，沿臺北市中山區建
    國北路，由北往南方向行駛，行經建國北路與民權東路交岔
    路口前，原應注意車前狀況，隨時採取必要之措施，而依當
    時情形，並無不能注意之情事，竟疏未注意，貿然加速行車
    ，追撞告訴人李健銘所駕駛車牌號碼0000-00號自用小客車
    ，致告訴人受有後頸部肌肉拉傷及頸椎間盤破裂合併神經跟
    壓迫等傷害。因認被告涉犯修正前刑法第284條第1項前段之
    過失傷害罪嫌。
二、原判決意旨略以：公訴人認被告涉犯修正前刑法第284條第1
    項前段之過失傷害罪，依同法第287條前段規定，須告訴乃
    論，而告訴人已於原審撤回其告訴，爰不經言詞辯論，逕為
    不受理之判決。
三、檢察官上訴意旨略以：告訴人與被告於原審達成和解，告訴
    人據此撤回告訴，然和解筆錄內容「倘原告（即告訴人）…
    則被告願一次給付原告新臺幣壹拾捌萬元（不含強制責任險
    ）」，是否包含告訴人復健費用，是否符合當事人真意，似
    有疑義。又依告訴人請求上訴狀所述，保險專員要求其提供
    之文件資料，與和解筆錄內容亦有差距，則該和解之成立及
    內容是否存有瑕疵，似仍有必要傳喚告訴人、被告到庭確認
    等語。
四、按告訴乃論之罪，告訴人於第一審辯論終結前，得撤回其告
    訴。其告訴經撤回者，法院應諭知不受理之判決，並得不經
    言詞辯論為之，刑事訴訟法第238條第1項、第303條第3款、
    第307條分別定有明文。又刑事訴訟之告訴權，性質上屬於
    人民在公法上之權利，故撤回告訴為訴訟上之意思表示，與
    民法規定之意思表示效果有所不同，且撤回告訴如出自撤回
    告訴人之自由意志，於其撤回告訴時，即生撤回之效力。
五、經查，告訴人於原審110年4月20日訊問時，基於自由意志，
    當庭表明願意撤回本案刑事告訴，並具狀撤回之，此觀筆錄
    記載甚明，且有告訴人簽立之刑事撤回告訴狀在卷可證（見
    原審卷第217、219頁），依上開說明，於其撤回告訴時，即
    生撤回之效力。而本案被告所涉者，為告訴乃論之罪，原審
    因而不經言詞辯論，依法為不受理之判決，核無違誤。檢察
    官上訴意旨所執告訴人與被告成立訴訟上和解（見請上159
    卷第5頁）所約定之給付金額是否包含復健費用、保險公司
    要求告訴人提出之文件資料是否符合和解內容等節，均應另
    循民事途徑處理，不影響告訴人撤回告訴之效力，其依告訴
    人之請求，以上開和解是否存有瑕疵仍有必要傳喚告訴人及
    被告到庭確認為由，指摘原判決不當，難認可採。檢察官僅
    憑前詞，提起本件上訴，為無理由，應予駁回，並不經言詞
    辯論為之。
據上論斷，應依刑事訴訟法第368條、第372條，判決如主文。
中　　華　　民　　國　　110 　年　　6 　　月　　23　　日
              　　刑事第六庭    審判長法　官  劉方慈
                                      法　官  許曉微
                                      法　官  朱嘉川
以上正本證明與原本無異。
不得上訴。
                                      書記官  尤朝松 
中　　華　　民　　國　　110 　年　　6 　　月　　24　　日